臺灣桃園地方法院刑事判決
                                     109年度重訴字第26號
公  訴  人  臺灣桃園地方檢察署檢察官
被      告  丁○○


選任辯護人  曾冠潤律師（法律扶助）
上列被告因擄人勒贖案件，經檢察官提起公訴（108年度偵緝字
第2492號），本院判決如下：
    主  文
丁○○共同意圖勒贖而擄人，處有期徒刑拾年。
    事  實
一、丁○○與丙○○（共同犯意圖勒贖而擄人罪，業經臺灣高等法院
    98年度上更㈡字第366號判決處有期徒刑5年2月，並經最高法
    院99年度台上字第546號判決上訴駁回確定）、己○○（共同
    犯擄人後意圖勒贖罪，業經本院93年度重訴字第83號判決處
    有期徒刑3年8月，並經臺灣高等法院94年度上訴字第1095號
    及最高法院94年度台上字第4725號判決上訴駁回確定）係朋
    友。丁○○（持用行動電話0000-000000號）於民國93年6月底
    ，詢問丙○○（持用行動電話0000-000000號）是否知悉具有
    財力之對象，而丙○○因前曾受僱於乙○○投資之當鋪業，知悉
    乙○○頗有財力，且見過乙○○之子甲○○，熟悉其等家庭狀況，
    乃將相關資訊提供予丁○○；丁○○、丙○○遂於93年7月初，共
    同基於意圖勒贖而擄人之犯意聯絡，欲以擄走甲○○之方式，
    向乙○○勒取贖款，而為下列行為：
  ㈠丁○○與丙○○謀議既定，乃於93年7月初，由丁○○聯繫其友人己○○（持用行動電話0000-000000號），向己○○聲稱：與乙○○
    間有一筆新臺幣（下同）3,000萬元之債務需要處理，事成
    後己○○可獲600萬元之酬勞等語，經己○○應允後，己○○乃於9
    3年7月28日前之當月間，數次自行或偕同友人自屏東北上至
    臺北縣中和市、永和市（現改制為新北市中和區、永和區，
    下均以行為時之行政區名稱之）等處，與丁○○、丙○○等人見
    面洽談相關事宜。其後丁○○續與己○○聯繫，並委請己○○洽詢
    人手，而己○○於覓得真實姓名年籍不詳綽號「阿言」、「阿
    俊」之成年男子後，於93年7月28日，一人自屏東北上至臺
    北縣，經丁○○、丙○○安排投宿在臺北縣○○市○○街000號6樓之
    「福岡三溫暖」，並由丁○○為己○○支付旅宿費用。又為籌措
    於擄人勒贖期間所需支付己○○等人之旅宿、租借車輛等費用
    ，由丙○○於93年7月28日至「合信汽車借款」（位在臺北縣○○市○○路0段000號，下稱「合信當鋪」），持約3克拉之鑽石
    1顆典當得款30萬元，以備支付上開費用，嗣於同年7月29日
    下午，指示己○○前往「詠翔小客車租賃有限公司」（侯松騰
    所經營、位在臺北縣○○市○○路000號，下稱「詠翔公司」）
    租用車牌號碼00-0000號自用小客車以供其代步，並於翌（3
    0）日凌晨4時許，與己○○在桃園縣桃園市（現改制為桃園市
    桃園區，下仍以行為時之行政區名稱之）「建國國小」後門
    對面之公園碰面，並由己○○在附近巡繞以熟悉環境，惟己○○
    嗣於當日晚間因臨時得悉其小孩生病，乃駕駛上開車輛返回
    屏東。
　㈡於己○○返回屏東期間，經丁○○持續與之聯繫，己○○乃於同年7
    月31日搭載「阿言」、「阿俊」北上至臺北縣，而丁○○、丙○○即與己○○共同商討如何下手、行進路線等具體細節，並指
    示己○○至詠翔公司歸還並承租車輛，己○○遂於同年8月2日下
    午，至詠翔公司歸還車牌號碼00-0000號自用小客車，另承
    租車牌號碼00-0000號自用小客車，復於同年月8月3日晚間
    ，至詠翔公司歸還車牌號碼00-0000號自用小客車，另承租
    車牌號碼00-0000號白色休旅車及車牌號碼00-0000號自用小
    客車。嗣於同年8月4日（即其等謀劃之執行日），因有賴曾
    擔任警察之丙○○居中聯繫以期達成目的並規避查緝，丁○○、
    丙○○乃將其等先前由丁○○分別與丙○○、己○○聯繫之方式，改
    由丙○○分別與丁○○、己○○聯繫，於當（4）日凌晨4時許，即
    由丙○○與己○○、「阿言」及「阿俊」在桃園縣桃園市「建國
    國小」後門對面公園碰面，並交付裝有門號0000-000000號S
    IM卡之行動電話、頭套、膠帶、手銬及手銬鑰匙等物予己○○
    等人。
　㈢己○○與「阿言」、「阿俊」即先共同基於剝奪他人行動自由
    之犯意聯絡，由己○○於當（4）日清晨駕駛車牌號碼00-0000
    號白色休旅車搭載「阿言」、「阿俊」，依丙○○之指示，前
    往桃園縣桃園市復興路328巷5弄口等候甲○○，嗣於當日7時
    許，見甲○○駕駛車牌號碼000-000號普通重型機車行經該處
    ，即由「阿言」、「阿俊」下車攔截甲○○，並強押甲○○進入
    上開車輛後座，「阿言」坐在副駕駛座上，而「阿俊」則坐
    在後座監控甲○○，以膠帶封住甲○○嘴巴，再以頭套套住甲○○
    頭部，並以手銬反銬甲○○雙手，復命令甲○○躺下，控制甲○○
    之行動，以此非法之方法，剝奪甲○○之行動自由，而己○○則
    於擄得甲○○後，旋即駕駛上開車輛北上往高速公路方向行駛
    。嗣己○○先駕駛上開車輛至臺北縣中和區、永和區附近山區
    某廟宇旁之廢棄空屋，將甲○○移至該處拘禁約1、2小時，之
    後又強將甲○○載離該處，並駕駛上開車輛持續繞行。
　㈣己○○於當（4）日擄得甲○○而駕駛上開車輛行進期間，已知悉
    本件並非單純之債權債務糾紛，詎其於當日8時18分許以其
    原持用之行動電話（0000-000000號）聯繫丁○○（行動電話0
    000-000000號）然未經丁○○接聽及回覆後，仍與「阿言」、
    「阿俊」共同基於擄人後勒贖之犯意聯絡，而承續丁○○、丙○○共同意圖勒贖而擄人之犯意聯絡，由「阿言」向甲○○恫稱
    ：「如果不告知你爸爸的聯絡電話，就不要回去」等語，使
    甲○○心生畏怖，而提供乙○○之公司電話（00-0000000），繼
    由己○○於當日9時23分47秒起，多次以丙○○所提供、裝有門
    號0000-000000號SIM卡之行動電話，撥打乙○○上開公司電話
    及其於通話中所獲悉之乙○○行動電話（0000-000000號）與
    乙○○聯繫，向乙○○表示其子在渠等手上，需準備5,000萬元
    贖人，並對乙○○恫稱：「如果你沒有誠意的話，那我就把你
    兒子身上的東西寄給你，你就知道了」等語，使乙○○心生畏
    懼，嗣因乙○○表示籌不出己○○原所要求之金額，幾經雙方討
    價還價後，己○○乃同意將贖金降為500萬元；嗣己○○等人為
    防止警方追緝，改由「阿言」、「阿俊」駕駛前開車牌號碼
    00-0000號自用小客車搭載甲○○在高速公路上行駛，己○○則
    駕駛上開車牌號碼00-0000號白色休旅車，續與乙○○商談交
    付贖金事宜，並要乙○○攜款至高速公路等待交款，期間並不
    斷指示乙○○變更交款地點，並由己○○與丙○○相互聯繫、丙○○
    與丁○○相互聯繫等方式保持聯繫，以傳達丙○○與丁○○之指示
    予己○○。
　㈤己○○嗣於當（4）日16、17時許，因自忖此事不妥而欲將甲○○
    釋放，遂於當日16時51分許至17時29分許間，經丙○○聯繫後
    ，與丙○○相互聯繫商討如何處理，幾經兩人討論後，己○○、
    丙○○乃決定將甲○○釋放，並經丙○○於當日17時46分許與丁○○
    聯繫通話告知此情；其後丙○○並未回覆己○○並告知丁○○之意
    思為何，而己○○亦未待丙○○回覆丁○○之意思為何，即依其與
    丙○○討論之結果，聯絡「阿言」、「阿俊」於當日18時5分
    前之18時許，在臺北市松山區撫遠街一帶將甲○○釋放，並於
    當日18時9分許，與丙○○聯繫並告知已將甲○○釋放。嗣丙○○
    於當日18時10分許，方再與丁○○聯繫並告知已將甲○○釋放。
　㈥己○○於當（4）日18時42分許，以丙○○所提供、裝有門號0000
    -000000號SIM卡之行動電話聯繫乙○○，告知乙○○其已將甲○○
    釋放，並告知其等本件消息來源為乙○○內部人員，乙○○可查
    詢行動電話0000-000000號（即丙○○所持用）即知；復於當
    日18時47分許，以其原持用之行動電話（0000-000000號）
    先聯繫丁○○（行動電話0000-000000號）並通話後，再於當
    日19時15分許，以丙○○所提供、裝有門號0000-000000號SIM
    卡之行動電話聯繫乙○○，告知乙○○持有大顆鑽戒典當之人，
    即為其等本件消息來源者；又於當日19時30分許，以丙○○所
    提供、裝有門號0000-000000號SIM卡之行動電話聯繫乙○○，
    向乙○○「商借」50萬元；再於當日19時44分許，以其原持用
    之行動電話（0000-000000號）聯繫丁○○（行動電話0000-00
    0000號）然未經丁○○接通，乃於當日21時13分許，以丙○○所
    提供、裝有門號0000-000000號SIM卡之行動電話聯繫乙○○，
    確認取款地點等事宜，嗣即依約取得乙○○提供之50萬元，將
    其中部分款項交予「阿言」、「阿俊」等人，餘款則存入其
    臺灣銀行中庄分行之帳戶（帳號：000000000000號）內（其
    中14萬5,000元業經己○○於偵查中歸還乙○○），並將作案用
    之上開車輛歸還，將丙○○所提供、裝有門號0000-000000號S
    IM卡之行動電話、頭套、膠帶、手銬及手銬鑰匙等物毀棄；
    末於當日21時31分許，以其原持用之行動電話（0000-00000
    0號）聯繫丁○○（行動電話0000-000000號）並通話。
　㈦嗣經檢警循線查得己○○，於93年8月7日23時許，在己○○位在
    屏東縣里○鄉○○路00○00號住處將其拘提到案，扣得己○○當日
    所穿之白色上衣、米黃色長褲、上載丙○○電話之筆記本、詠
    翔公司名片、己○○臺灣銀行中庄分行存摺、提款卡、印章及
    行動電話3支（含SIM卡3張，門號為0000-000000、0000-000
    000及0000-000000號）、SIM卡1張（門號為0000-000000號
    ）、山畝公司信封及薪資表等物，復依己○○之所供查得丙○○
    ，並經檢察官於93年8月10日發文限制丙○○出境。而丙○○於
    事跡敗露後，先於93年8月6日再至「合信當鋪」，持現金15
    萬元，並以其車牌號碼00-0000號自用小客車典當16萬元，
    而贖回前開典當之鑽石，供日後逃亡變現之用，復於93年10
    月間，偕同丁○○自金門偷渡出境至大陸地區，後因在外生活
    困難，乃於94年10月29日由廈門搭船偷渡至金門後，於翌（
    30）日持偽造之「左振希」身分證由金門欲搭機返臺時（所
    犯偽造文書罪，業經法院判決處有期徒刑5月確定），為警
    緝獲到案，再依丙○○之所供查得丁○○。而丁○○於事跡敗露後
    ，於93年8月10日經其胞妹留言勸告出面投案以釐清案情，
    仍未予出面投案，反於93年10月間，偕同丙○○自金門偷渡出
    境至大陸地區，後因身體等因素，於108年12月13日搭機返
    臺，而為警緝獲到案。
二、案經臺灣桃園地方檢察署檢察官簽分偵查後起訴。
    理  由
一、證據能力部分：
　㈠按被告以外之人於審判外之陳述，雖不符刑事訴訟法第159條
    之1至第159條之4之規定，而經當事人於審判程序同意作為
    證據，法院審酌該言詞陳述或書面陳述作成時之情況，認為
    適當者，亦得為證據；當事人、代理人或辯護人於法院調查
    證據時，知有第159條第1項不得為證據之情形，而未於言詞
    辯論終結前聲明異議者，視為有前項之同意，刑事訴訟法第
    159條之5定有明文。本判決下列認定事實所引用之被告以外
    之人於審判外所為之供述證據（包含人證與文書證據等證據
    ），檢察官、被告丁○○及其辯護人對於證據能力均未予爭執
    ，且迄言詞辯論終結前亦未聲明異議（見本院109年度重訴
    字第26號卷二，第36頁；卷三，第49、120至133頁），本院
    審酌上開證據資料製作時之情況，無違法、不當或顯不可信
    之狀況，認為以之作為證據為適當，均得作為證據。
  ㈡本判決下列認定事實所引用之非供述證據，無證據證明係公
    務員違背法定程序取得之證據，且與本案待證事實具有自然
    之關聯性，均得作為證據。　　
二、認定事實所憑之證據及理由：
  ㈠訊據被告固坦承認識丙○○、己○○，且曾將己○○介紹與丙○○結
    識，及其於本案發生後，與丙○○一同自金門偷渡出境至大陸
    地區等情不諱，惟矢口否認有何擄人勒贖之犯行，辯稱：丙○○我都叫他「阿生」，丙○○跟我說有人欠他錢，要我介紹人
    幫忙收回款項，我就找己○○，在臺北縣中和或永和介紹他們
    認識，我介紹他們認識後不知道丙○○會從事擄人勒贖，這件
    綁架事件發生後我才知道，丙○○跟我說要先閃一下，說現在
    警察在找他，叫我也要閃一下，我擔心牽連這件事，所以就
    同意跟丙○○去大陸；擄人勒贖事件發生後己○○有打電話給我
    ，講什麼我忘了，只是聊聊天，跟案件沒有關係，後來己○○
    關出來後，有到大陸做生意並來找我，跟我聊天有說就丙○○
    的案件要去作證，我不記得我當時用的門號（是否為0000-0
    00000號）等語。
  ㈡經查：同案被告丙○○共同意圖勒贖而擄人、同案被告己○○共
    同擄人後意圖勒贖而有事實欄所載之犯行等情，業據同案被
    告丙○○、己○○分別於其等被訴案件（即臺灣高等法院98年度
    上更㈡字第366號、94年度上訴字第1095號等案件）中坦承不
    諱（見臺灣桃園地方法院檢察署〈現更名為臺灣桃園地方檢
    察署，下稱桃園地檢署〉93年度他字第813號卷，第7至11、2
    1至47頁；桃園地檢署93年度偵字第12570號卷1，第180至18
    3、231至233、374至375、383至384、389至393頁；本院93
    年度重訴字第83號卷，第107至119、149至181頁；臺灣高等
    法院94年度上訴字第1095號卷，第31至33、67至73、129至1
    43頁；臺灣高等法院98年度上更㈡字第366號卷，第361至367
    頁），並有證人甲○○於警詢、偵訊、準備程序時及審判中之
    證述（見桃園地檢署93年度偵字第12570號卷1，第43至46、
    362至365、392頁；本院94年度重訴字第92號卷二，第99至1
    09頁；臺灣高等法院94年度上訴字第1095號卷，第103至109
    頁；臺灣高等法院97年度上更㈠字第38號卷，第356至359頁
    ）、證人乙○○於警詢、偵訊時及審判中之證述（見桃園地檢
    署93年度偵字第12570號卷1，第47至50、362至365、384、3
    92、417至418頁；本院94年度重訴字第95號卷二，第109至1
    13頁）、證人侯松騰於警詢及偵訊時之證述（見桃園地檢署
    93年度偵字第12570號卷1，第51至54、55至58頁）、證人薛
    永萬（即「合信當鋪」當鋪人員）於審判中之證述（見本院
    94年度重訴字第95號卷二，第53至73頁；臺灣高等法院97年
    度上更㈠字第38號卷，第311至324頁）及證人蔡松源（即「
    合信當鋪」鑑定師）於審判中之證述（見本院94年度重訴字
    第95號卷二，第159至177頁）在卷可稽，復有台灣大哥大股
    份有限公司（行動電話0000-000000號，自93年7月28日起至
    同年8月3日）雙向通聯資料（見桃園地檢署93年度他字第81
    3號卷，第51至55頁）、中華電信行動資料查詢（行動電話0
    000-000000號，自93年7月25日至同年8月7日）雙向通聯資
    料（見桃園地檢署93年度他字第813號卷，第59至105頁）、
    遠傳電信股份有限公司（行動電話0000-000000號，93年8月
    4日）雙向通聯資料（見桃園地檢署93年度偵字第12570號卷
    1，第91至95頁）、遠傳電信股份有限公司（行動電話0000-
    000000號，93年7月4日至同年8月4日）雙向通聯資料（見桃
    園地檢署93年度偵字第12570號卷1，第311至337頁）、行動
    電話0000-000000號及0000-000000號之93年8月4日通訊監察
    譯文（見桃園地檢署93年度偵字第12570號卷1，第101至106
    、107至110頁）、桃園地檢署通訊監察書（行動電話0000-0
    00000，自93年8月9日起至同年9月7日）及通訊監察譯文（
    見桃園地檢署93年度偵字第12570號卷2，第286至300頁）、
    桃園縣政府警察局桃園分局93年8月7日搜索扣押筆錄、扣押
    物品目錄表、扣押物品清單及扣押物品收據（見桃園地檢署
    93年度他字第813號卷，第13至19頁）、租車人照片、車籍
    作業系統查詢資料、自小客車借用約定書影本、借用汽車切
    結書影本、本票影本、己○○駕駛執照影本、己○○臺灣銀行存
    摺封面暨內頁影本、監視器錄影翻拍照片、現場照片、證物
    照片、乙○○之贓物領據（見桃園地檢署93年度偵字第12570
    號卷1，第60至64、65至70、71至76、111至121、122、394
    頁）、車牌號碼00-0000號自用小客車借款查詢表、本票影
    本、當鋪收當物品登記簿、借車契約書、丙○○身分證影本、
    丙○○行車執照影本、動產擔保交易註銷登記申請書、丙○○所
    持偽造之「左振希」身分證影本（見桃園地檢署93年度偵字
    第12570號卷1，第215至222頁；94年度偵緝字第997號卷，
    第9頁）在卷可憑，此部分之事實，首堪認定。
  ㈢本案之爭點為被告是否有與同案被告丙○○、己○○等人共同犯
    事實欄所載之犯行，茲論述如下：
  ㊀被告於事實欄所載之期間，持用行動電話0000-000000號乙情
    ，有同案被告丙○○於警詢、偵訊時及審判中之陳述在案可佐
    （見桃園地檢署94年度偵緝字第997號卷，第37至38頁；本
    院94年度重訴字第95號卷一，第171至189、257至259頁），
    復有中華電信行動資料查詢（行動電話0000-000000號，自9
    3年7月25日至同年8月7日）雙向通聯資料（見桃園地檢署93
    年度他字第813號卷，第59至105頁）、桃園地檢署通訊監察
    書（行動電話0000-000000，自93年8月9日起至同年9月7日
    ）及通訊監察譯文（見桃園地檢署93年度偵字第12570號卷2
    ，第286至300頁）、丁○○個人戶籍資料查詢結果、黃美華（
    即丁○○胞妹）個人戶籍資料查詢結果及財團法人金融聯合徵
    信中心之黃美華通訊資料（見本院109年度重訴字第26號卷
    三，第111至116頁）在卷可憑，又觀之卷附上開通訊監察譯
    文內容，黃美華於本案發生後之同年月10日，2度以其持用
    之行動電話0000-000000號，撥打行動電話0000-000000號，
    並留言勸告被告出面投案釐清案情，自堪認被告於事實欄所
    載之期間，持用行動電話0000-000000號之事實。
　㊁證人即同案被告丙○○於本院審判中屢經傳喚、拘提未到（見
    本院109年度重訴字第26號卷二，第75至81、103至106、171
    至181、201至211、233頁；卷三，第5、73、77至80、95至1
    07頁），然其前於警詢、偵訊時及審判中陳稱：當時是我認
    識十幾年的朋友丁○○請我提供有錢人的背景資料，我就將被
    害人甲○○父親乙○○的相關資料提供給丁○○；是丁○○問我「我
    認識的人當中誰比較富有」，我便陸續提供其被害人父親之
    住所、職業、財務狀況等，我並沒有跟己○○講；是丁○○先來
    找我，因為我所認識的人比較多，丁○○問我何人比較有錢，
    我告訴他我以前的老板乙○○最有錢，當時我當作他與我開玩
    笑，隔了幾天（即93年6月底、7月初），他很詳細問我乙○○
    的家庭背景，到7月中旬丁○○帶了己○○來見我，第1次在永和
    的海產店見面，到了7月底，丁○○跟我開口借錢，並告訴我
    會加倍還給我，我拿了2萬元給他，隔了2天，丁○○告訴我要
    恐嚇乙○○，我告訴他這樣不好，因為我先前作過警察，後來
    第2天他又問我乙○○的兒子長相及交通工具，當時我大概知
    道他要從事擄人勒贖，一直到7月底8月初己○○才出現，當時
    我知道他們要擄人勒贖，丁○○及己○○有問我如何才不會被抓
    到、成功率比較高，我有告訴他們之前一些案例給他們聽，
    即如何做比較安全；因為我當過警察，所以問我怎麼躲避警
    方查緝；到了8月2日或3日時，丁○○約我到永和秀朗路附近
    的檳榔攤見過2次面，當時我與丁○○、己○○在細談，當時己○○有給我看路線圖，並拿乙○○兒子的照片給我指認是否無誤
    ，我說是；我錢是給丁○○，不是給己○○；我與己○○認識，但
    不熟，己○○與丁○○認識很久，己○○是丁○○的小弟；己○○、丁○○於8月4日案發當天在電話中有告訴我他們擄人了，己○○最
    後一通有告知我人放走了；案發當天丁○○問我乙○○一次可以
    拿出多少現金，我跟他說如果不要傷害人、不要拿太多錢應
    該沒有問題，丁○○說500萬元乙○○是否拿的出來，我說這不
    關我的事；己○○要替丁○○脫罪所以才指認我，都是丁○○跟我
    聯絡，丁○○沒有跟我說我可分得多少利益，不過他有跟我說
    ，先前跟我借的錢很快就會加倍還我；是我極力規勸己○○、
    丁○○他們要釋放被害人，從通聯紀錄也可以看出，是我先打
    電話給己○○要他放人的；丁○○於案發後跟我説「我跟本案脫
    不了關係，要我跟他一起逃亡」，我就跟他一起逃到大陸等
    語（見桃園地檢署94年度偵緝字第997號卷，第34、42至43
    、63至67頁；本院94年度重訴字第95號卷一，第33至39頁；
    臺灣高等法院98年度上更㈡字第366號卷，第364頁）。是依
    同案被告丙○○上揭所陳，其曾擔任過警察，被告為本案主要
    與丙○○聯繫之人，被告與己○○相熟，己○○亦係隨被告而參與
    本案，又被告於本案發生前，有自丙○○處受領資金，曾詢問
    丙○○是否知悉具有財力之對象，經丙○○提供乙○○、甲○○之相
    關資訊後，承諾將予丙○○先前借款之加倍利益，告知丙○○將
    恫嚇乙○○，並與丙○○、己○○商談路線、對象、如何成功規避
    查緝等作案細節，於案發日亦曾詢問丙○○贖款金額，案發後
    又與丙○○一同逃亡至大陸地區等情，則被告前揭所辯其僅係
    因丙○○需人協助收回款項，方介紹己○○與丙○○結識，事前不
    知且未參與本案擄人勒贖等節，是否可信，已有所疑。再查
    ：
　⒈依前揭卷附台灣大哥大股份有限公司（行動電話0000-000000
    號，自93年7月28日起至同年8月3日）雙向通聯資料、中華
    電信行動資料查詢（行動電話0000-000000號，自93年7月25
    日至同年8月7日）雙向通聯資料、遠傳電信股份有限公司（
    行動電話0000-000000號，93年7月4日至同年8月4日）雙向
    通聯資料所示：
　　⑴被告（持用行動電話0000-000000號）與丙○○（持用行動電
      話0000-000000號）於93年7月4日起至同年月29日相互聯
      繫通話達85次，於同年7月30日無聯繫紀錄，於同年7月31
      日起至同年8月2日相互聯繫通話達21次，於93年8月3日（
      即案發日前一日）相互聯繫通話達4次，於93年8月4日（
      即案發日）相互聯繫通話達11次（詳如附件所示）；
　　⑵被告（持用行動電話0000-000000號）與己○○（持用行動電
      話0000-000000號）於93年7月25日起至同年8月2日相互聯
      繫通話達44次，於93年8月3日（即案發日前一日）相互聯
      繫通話達6次，於93年8月4日（即案發日）通話2次、均為
      被告受話、且斯時甲○○業經己○○釋放（詳如附件所示）；
　　⑶丙○○（持用行動電話0000-000000號）與己○○（持用行動電
      話0000-000000號）於93年7月4日起至同年月29日無聯繫
      紀錄，於同年7月30日有1次丙○○之發話通話紀錄，於同年
      7月31日相互聯繫通話2次，於同年8月1日、2日無聯繫紀
      錄，於93年8月3日（即案發日前一日）相互聯繫通話達11
      次，於93年8月4日（即案發日）相互聯繫通話達15次（詳
      如附件所示）。
　　⑷自上揭通聯紀錄以觀，可知被告與丙○○於93年7月4日起至9
      3年8月4日（即案發日）均持續相互聯繫，而丙○○於93年7
      月4日起至同年月29日尚未與己○○聯繫，迄於同年7月30日
      始與己○○聯繫，於93年8月3日（即案發日前一日）、93年
      8月4日（即案發日）頻繁與己○○相互聯繫；又被告與己○○
      於93年7月25日起至同年8月3日均持續相互聯繫，然被告
      與己○○於93年8月4日（即案發日）僅通話2次，均為被告
      受話、且斯時甲○○業經己○○釋放，則丙○○前揭所陳被告為
      本案主要與其聯繫之人，被告與己○○相熟，己○○亦係隨被
      告而參與本案等節，已然可信。蓋倘被告果如其所辯僅係
      介紹己○○與丙○○結識，而未參與後續擄人勒贖事件，甚或
      不知情，理應於介紹後即由丙○○自行與己○○聯繫，並自行
      處理後續事宜，當無再由被告續予居間相互聯繫之情。然
      證人即同案被告己○○於98年2月5日在臺灣高等法院審理判
      中（註：該案被訴被告為丙○○）證稱：我來臺北就是要處
      理這件債務問題，我投宿在福岡三溫暖，因為不夠錢支付
      ，所以打電話向丁○○借錢，他沒有錢，過來幫我們刷卡付
      帳等語（見臺灣高等法院97年度上更㈠字第38號卷，第318
      頁），嗣於110年4月22日在本院審判中證稱：我住三溫暖
      不夠錢，所以打電話給丁○○，他也沒錢，過來刷信用卡幫
      我付錢等語（見本院109年度重訴字第26號卷二，第245至
      246頁），是倘被告果與本案無關，則己○○既係為處理受
      託事件而至臺北，於其住宿費用無著時，理當聯繫其所稱
      委託其處理之人，當無捨此不為，反委請與本案無關之被
      告為其支付住宿費用之理。且依其等上揭通聯之期間、次
      數及順序可知，案發前之主要聯繫方式為被告分別與丙○○
      、己○○聯繫，於案發日則改由丙○○分別與被告、己○○聯繫
      ，此情核與丙○○前揭所陳其曾擔任警察，被告為本案主要
      與其聯繫之人，被告與己○○相熟，己○○亦係隨被告而參與
      本案等節相符，並可見被告等人於案發日因有賴曾擔任警
      察之丙○○居中聯繫以期達成目的並規避查緝，方改由丙○○
      分別與被告、己○○聯繫乙情，是被告前揭所辯實難採信，
      並可徵被告有與丙○○、己○○等人共同犯事實欄所載犯行之
      事實。
　⒉又依前揭卷附台灣大哥大股份有限公司（行動電話0000-0000
    00號）雙向通聯資料、中華電信行動資料查詢（行動電話00
    00-000000號）雙向通聯資料、遠傳電信股份有限公司（行
    動電話0000-000000號）雙向通聯資料、遠傳電信股份有限
    公司（行動電話0000-000000號）雙向通聯資料、行動電話0
    000-000000號及0000-000000號之93年8月4日通訊監察譯文
    、桃園地檢署通訊監察書（行動電話0000-000000）及通訊
    監察譯文所示，及證人甲○○於警詢、偵訊、準備程序時及審
    判中之證述、證人乙○○於警詢、偵訊時及審判中之證述，93
    年8月4日本案通聯情形即如附件所載。再敘如下：
　　⑴於己○○等人擄獲甲○○前之當日清晨，丙○○分別與被告、己○○相互聯繫通話（如附件編號1至6），是倘被告果未與丙○○、己○○等人共同犯事實欄所載之犯行，豈會於丙○○等人
      執行擄人行動前之當日清晨，於丙○○與己○○相互聯繫通話
      之期間與丙○○間相互聯繫通話？又丙○○於執行擄人行動前
      之重要時分，豈會與未涉案之被告相互聯繫通話？況於己○○等人擄獲甲○○後而尚未與乙○○聯繫前，己○○即先與被告
      聯繫，斯時雖未獲被告接聽或回覆（如附件編號8），然
      倘被告未參與本案，己○○又豈會於此重要時分先與被告聯
      繫？是此情已可徵被告有與丙○○、己○○等人共同犯事實欄
      所載之犯行，且與丙○○前揭所陳被告與己○○相熟，己○○亦
      係隨被告而參與本案等節相符。
　　⑵且於己○○與乙○○談妥贖金500萬元後，己○○於持續與乙○○聯
      繫商談取款地點等事宜之期間，並與丙○○聯繫通話，而丙○○於此期間更與被告多次相互聯繫通話（如附件編號10至
      30），是倘被告果未與丙○○、己○○等人共同犯事實欄所載
      之犯行，丙○○於擄人後尚未取得贖款前之重要時分，豈會
      與未涉案之被告多次相互聯繫通話？況查：
　　　①丙○○於當日16時51分許至17時29分許，持續與己○○相互
        聯繫通話達8次（如附件編號31至38），其中5次為丙○○
        聯繫己○○，俟於18時許甲○○獲釋後，己○○乃於18時9分
        許聯繫丙○○並通話（如附件編號41），而其等間於此之
        後即無通話紀錄。參以被告等人於案發日因有賴曾擔任
        警察之丙○○居中聯繫以期達成目的並規避查緝，方改由
        丙○○分別與被告、己○○聯繫乙情，已如前述，衡情己○○
        當日既需依丙○○之具體指示而為，當無不顧丙○○之意思
        ，而於未確認丙○○意思之情形下，逕自決定釋放甲○○之
        理。
　　　②同案被告己○○雖於偵訊時陳稱：我綁完後，丙○○告訴我
        不要把小孩子（即甲○○）放掉，他要叫另一批人來接手
        ；是我決定要釋放被害人等語（見桃園地檢署93年度偵
        字第12570號卷1，第233、392頁），然其嗣於98年2月5
        日在臺灣高等法院審理判中（註：該案被訴被告為丙○○
        ）經丙○○詰問以：「8月4日下午我跟你的通聯中，我是
        否曾經勸你把人質釋放？」等語後，證稱：「那時候不
        是跟我通話的，那時候我都是在開車。我知道我們跟被
        害人通完電話就先把小孩放回去，然後再來談」等語（
        見臺灣高等法院97年度上更㈠字第38號卷，第321頁），
        是己○○經丙○○詰問後，雖未正面肯認丙○○之詰詞，然亦
        不否認丙○○有表示釋放人質之意，且其所稱「不是跟我
        通話的」等語，核與其與丙○○上揭於短時間內相互聯繫
        通話達8次，且其中5次為丙○○發話之通聯紀錄不符，則
        己○○是否未與丙○○討論即逕自決定釋放甲○○，實有所疑
        。況於當日18時許甲○○獲釋後，己○○於18時9分許即聯
        繫丙○○並通話（如附件編號41），而其等間於此之後再
        無通話紀錄，是該次通話之目的，當係己○○通知丙○○其
        已依其等商談之結果釋放甲○○，且因原有賴曾擔任警察
        之丙○○居中聯繫以期達成擄人勒贖目的並規避查緝，方
        改由丙○○與己○○聯繫之原因已不復存在，是此後丙○○與
        己○○間即不再相互聯繫，則丙○○前揭所陳：從通聯紀錄
        也可以看出，是我先打電話給己○○要他放人的；己○○最
        後一通有告知我人放走了等語，實屬有據，應當可採。
　　　③丙○○於當日16時51分許至17時29分許，持續與己○○相互
        聯繫通話達8次（如附件編號31至38）後，嗣於17時46
        分28秒許，即主動聯繫並與被告通話（如附件編號39）
        ；另己○○於釋放甲○○後之18時9分許聯繫丙○○並通話（
        如附件編號41）後，丙○○於18時9分起即持續聯絡被告
        ，直至18時10分許經被告接聽後而與被告取得聯繫（如
        附件編號42至47），則於上開「丙○○與己○○討論後決定
        釋放甲○○」及「丙○○經己○○告知已釋放甲○○」等重要時
        點後，丙○○均即主動聯繫並與被告通話，是倘被告果未
        與丙○○、己○○等人共同犯事實欄所載之犯行，丙○○又何
        需於上開重要時點後即主動聯繫並與被告通話？是該等
        通話內容，當係丙○○將上開「決定釋放甲○○」及「已釋
        放甲○○」等結果通知被告，益徵被告確有與丙○○、己○○
        等人共同犯事實欄所載之犯行。
　　⑶又己○○於聯繫乙○○告知其已將甲○○釋放，並告知其等本件
      消息來源為乙○○之內部人員，乙○○可查詢行動電話0000-0
      00000號（即丙○○所持用）即知，之後即與被告聯繫通話
      （如附件編號49），其後己○○陸續聯繫乙○○，先告知乙○○
      持有大顆鑽戒典當之人，即為其等本件消息來源者，再向
      乙○○「商借」50萬元並確認取款事宜，期間又與被告相互
      聯繫（如附件編號52至54、57）。參以同案被告己○○於警
      詢時供稱：我再打電話給他父親（即乙○○）說因為我放你
      小孩（即甲○○）回去，對方會找我麻煩，而且我又有2名
      幼兒須靠我扶養，我經濟很苦，請你先50萬借我等語（見
      桃園地檢署93年度他字第813號卷，第33頁）；又於審判
      中（註：該案被訴被告為丙○○）證稱：因我剛好急需用錢
      ，又怕委託人會找我，所以就說那筆錢就算是先借給我的
      ，他（即乙○○）說好，沒關係，我才開口跟他借50萬元等
      語（見本院94年度重訴字第95號卷一，第143頁），是己○○於當日釋放甲○○後，仍因急需用錢等情由持續聯繫乙○○
      ，倘被告果未與己○○等人共同犯事實欄所載之犯行，己○○
      於釋放甲○○後、尚未取得乙○○提供款項前之重要時分，豈
      會與未涉案之被告相互聯繫？且己○○於釋放甲○○後，因原
      有賴曾擔任警察之丙○○居中聯繫以期達成擄人勒贖目的並
      規避查緝，方改由丙○○與己○○聯繫之原因已不復存在，是
      此後丙○○與己○○間即不再相互聯繫等情，亦如前述，則己○○於此情形下，轉與本案先前與其聯繫之被告商討本案相
      關事宜，核與其等於案發日前相互密切聯繫，及己○○於擄
      獲甲○○而尚未與乙○○聯繫前，即先與被告聯繫之行為模式
      相符，更可徵被告有與丙○○、己○○等人共同犯事實欄所載
      犯行之事實。
　　⑷甚倘被告果未與丙○○等人共同犯事實欄所載之犯行，何以
      於案發後之同年8月10日經其胞妹留言勸告出面投案以釐
      清案情時，仍未予出面釐清，反於案發後之93年10月間，
      與丙○○一同自金門偷渡出境至大陸地區，迄於108年12月1
      3日始因身體等因素搭機返臺？是其所辯不僅與丙○○所陳
      內容不符，亦與前揭卷附通聯紀錄及監聽譯文所示內容牴
      觸，又與常情相違，核其所辯，自不可採。
　⒊至證人即同案被告己○○固於110年4月22日本院審判中證稱：
    丁○○跟本件整個綁架案是沒有關係的等語（見本院109年度
    重訴字第26號卷二，第241頁），然核其所證，不僅與同案
    被告丙○○前揭所陳內容不符，亦與前揭卷附通聯紀錄及監聽
    譯文所示內容牴觸，已難採信，況證人己○○於110年4月22日
    本院審判中又證稱：「阿生」不是丙○○，之前都沒見過丙○○
    ，跟我們接觸的都是「阿生」；租車是我租的，我自己本身
    有錢，租車是我自己出的等語（見本院109年度重訴字第26
    號卷二，第238至246頁），核與其先前於95年2月21日在本
    院審判中（註：該案被訴被告為丙○○）所證：認識丙○○，本
    案是丙○○找我幫忙處理，我出面租車，錢是委託人出的，是
    丙○○拿錢給我；抓到甲○○後有接到丙○○打來的電話問我們人
    在哪裡，我請丙○○幫我們聯絡委託人，丙○○也找不到委託人
    ，就說要不要按照委託人的意思向被害人要5,000萬元，我
    表示拒絕，丙○○提議說把被害人交給委託人，我後來拒絕，
    就請阿言他們把被害人放了，後來丙○○打我的王八機找不到
    我，他才打我自己的行動電話，我在電話裡說「你好像要害
    死我」，之後我就把電話掛掉等語（見本院94年度重訴字第
    95號卷一，第127至145頁）明顯不符，更與其先前於警詢、
    偵訊及審判中（註：該案被訴被告為己○○）指陳丙○○之涉案
    情形（見桃園地檢署93年度他字第813號卷，第7至11、21至
    47頁；桃園地檢署93年度偵字第12570號卷1，第180至183、
    231至233、374至375、383至384、389至393頁；本院93年度
    重訴字第83號卷，第107至119、149至181頁）明顯牴觸，是
    其於本院審判中之所證，顯係為維護被告之詞，當無可採，
    自無以為有利被告之認定。
　㊂綜上所述，被告與同案被告丙○○共同基於意圖勒贖而擄人之
    犯意聯絡，而與同案被告丙○○、己○○（共同基於擄人後勒贖
    之犯意聯絡，而承續被告與丙○○共同意圖勒贖而擄人之犯意
    聯絡）等人共同犯事實欄所載之犯行，已然甚明。從而，本
    案事證明確，被告犯行堪以認定，應依法論科。　
三、論罪科刑：　　
　㈠被告本案行為（93年8月4日）後，刑法於94年2月2日修正公
    布，並於95年7月1日施行，修正後第2條第1項規定：「行為
    後法律有變更者，適用行為時之法律。但行為後之法律有利
    於行為人者，適用最有利於行為人之法律。」此項修正乃為
    符合刑法第1條罪刑法定主義之要求，貫徹法律禁止溯及既
    往原則，屬規範行為後法律變更所生新舊法律比較適用之準
    據法，無比較新舊法之問題，應逕適用修正後刑法第2條第1
    項規定決定新舊法之適用。經查：
　①本案被告既係居於幕後主導地位，推由共犯己○○等人直接從
    事構成犯罪事實之行為，而94年2月2日修正、95年7月1日施
    行後之刑法第28條將「實施」修正為「實行」，參照修正理
    由之說明，原「實施」之概念包含陰謀、預備、著手及實行
    等階段之行為，修正後僅共同實行犯罪行為始成立共同正犯
    ，是修正後共同正犯之範圍已有限縮，而排除陰謀犯、預備
    犯之共同正犯，新舊法就共同正犯之範圍既因此而有變動，
    經比較新舊法，修正施行後之規定範圍已有限縮而較有利於
    行為人，是本案應適用94年2月2日修正、95年7月1日施行之
    刑法第28條規定論處。
　②被告本案行為後，刑法第347條於103年6月18日修正公布，並
    於同年月20日施行，修正前該條第1、2項原規定：「意圖勒
    贖而擄人者，處死刑、無期徒刑或7年以上有期徒刑。因而
    致人於死者，處死刑、無期徒刑或12年以上有期徒刑；致重
    傷者，處死刑、無期徒刑或10年以上有期徒刑。」，修正後
    該第1、2項則規定：「意圖勒贖而擄人者，處無期徒刑或7
    年以上有期徒刑。因而致人於死者，處死刑、無期徒刑或12
    年以上有期徒刑；致重傷者，處無期徒刑或10年以上有期徒
    刑。」，經比較新舊法，修正施行後之第1項規定既已將最
    重法定刑「死刑」之部分刪除，而較有利於行為人，是本案
    應適用103年6月18日修正公布、同年月20日施行之刑法第34
    7條規定論處。
　㈡按共同實行犯罪行為之人在合同意思範圍內，各自分擔犯罪
    行為之一部，相互利用他人行為以達犯罪目的，應對於全部
    所發生之結果，共同負責，不問犯罪動機起於何人，也不必
    每一階段犯行，均經參與；又關於犯意聯絡，不限於事前有
    所協議，於行為當時基於相互之認識，以共同犯罪意思參與
    ，即成立共同正犯；且數共同正犯之間，不以直接發生犯意
    聯絡為限，即使間接之聯絡者，也包括在內。因此，除共謀
    共同正犯，並未參與犯罪構成要件實行而無行為分擔，僅以
    其參與犯罪之謀議為其犯罪構成要件要素，故須以積極證據
    證明其參與謀議外，其餘參與分擔犯罪構成要件行為之共同
    正犯，既已共同實行犯罪行為，各該行為人，無論先參與謀
    議再共同實行犯罪或於行為當時，基於相互之認識，以共同
    犯罪意思參與，均成立共同正犯（最高法院98年度台上字第
    713號判決意旨參照）。次按刑法之「相續共同正犯」，就
    基於凡屬共同正犯對於共同犯意範圍內之行為均應負責，而
    共同犯意不以在實行犯罪行為前成立者為限，若了解最初行
    為者之意思，而於其實行犯罪之中途發生共同犯意而參與實
    行者，亦足成立；故對於發生共同犯意以前其他共同正犯所
    為之行為，苟有就既成之條件加以利用而繼續共同實行犯罪
    之意思，則該行為即在共同意思範圍以內，應共同負責（最
    高法院98年度台上字第7972號判決意旨參照）。查被告與同
    案被告丙○○自始即有共同意圖勒贖而擄人之犯意聯絡及其後
    之行為分擔，而同案被告己○○、「阿言」、「阿俊」於擄人
    後，共同基於擄人後勒贖之犯意聯絡，而承續被告與丙○○共
    同意圖勒贖而擄人之犯意聯絡，並續予行為分擔，是被告與
    丙○○、己○○、「阿言」及「阿俊」等人，就事實欄所載之本
    案犯行，有犯意聯絡及行為分擔，應論以共同正犯。
　㈢復按擄人勒贖罪於意圖勒贖而為擄人之行為時，即屬成立，
    勒取贖款是否得手，與犯罪成立不生影響（最高法院72年度
    台上字第6771號判決意旨參照）。本案被告與同案被告丙○○
    等人共同謀議，由同案被告己○○、「阿言」及「阿俊」等人
    強擄甲○○，並以此向乙○○勒贖500萬元之所為，雖於取得贖
    款前，甲○○即已經丙○○、己○○之決意而釋放，然依前揭說明
    ，其等所為仍係犯刑法第347條第1項之意圖勒贖而擄人（既
    遂）罪。又自前揭通聯紀錄來往情形以觀，就「是否釋放甲○○」乙節，並未見丙○○與被告聯繫（如附件編號39）後，有
    再聯繫己○○之情形，而己○○經與丙○○相互聯繫後（如附件編
    號31至38），亦未另待丙○○回覆，即逕釋放甲○○（如附件編
    號40），是已難認己○○釋放甲○○之行為，係經丙○○傳達被告
    「釋放甲○○」之意思而為，且被告始終否認本案犯行，丙○○
    、己○○雖於其等所涉案件中（即臺灣高等法院98年度上更㈡
    字第366號、94年度上訴字第1095號等案件）中坦承不諱（
    見桃園地檢署93年度他字第813號卷，第7至11、21至47頁；
    桃園地檢署93年度偵字第12570號卷1，第180至183、231至2
    33、374至375、383至384、389至393頁；本院93年度重訴字
    第83號卷，第107至119、149至181頁；臺灣高等法院94年度
    上訴字第1095號卷，第31至33、67至73、129至143頁；臺灣
    高等法院98年度上更㈡字第366號卷，第361至367頁），然均
    未陳稱本案係依被告指示，或與被告討論後，方決定釋放甲○○乙情。甚而證人即同案被告己○○更先後於審判中證稱：丁○○不知道這件事；丁○○跟本件整個綁架案是沒有關係的等語
    （見臺灣高等法院97年度上更㈠字第38號卷，第318頁；本院
    109年度重訴字第26號卷，第241頁），是本案自難認被告主
    觀上有「未經取贖而釋放被害人甲○○」之意思，客觀上亦難
    認其有「未經取贖而釋放被害人甲○○」之行為，或與丙○○、
    己○○「未經取贖而釋放被害人甲○○」之行為有關，則其本案
    所為，自無刑法第347條第5條「犯第一項之罪，未經取贖而
    釋放被害人者，減輕其刑；取贖後而釋放被害人者，得減輕
    其刑。」規定之適用。
　㈣爰以行為人之責任為基礎，審酌被告不思依循正當途徑以獲
    取所需，見被害人甲○○、乙○○家中頗具財力即圖謀不法起意
    勒贖，造成被害人及其等家屬嚴重之心理創傷，並影響社會
    治安甚鉅，又其於整體犯罪流程中所位居之角色，雖係身居
    幕後，然實與同案被告丙○○同為支配、掌控整體犯罪流程之
    人，核其所為甚屬可議，且犯後又與丙○○一同逃匿至大陸地
    區規避刑責，而其於逃亡多年後，始因身體等因素返臺而經
    緝獲到案，詎其仍矢口否認犯行，未見悔意，犯後態度顯屬
    不佳，實不宜輕縱，並兼衡其自陳高職畢業、業水泥工、家
    庭經濟狀況勉持及現患有糖尿病等疾患等一切情狀（見桃園
    地檢署108年度偵緝字第2492號卷，第7、19頁；本院109年
    度重訴字第26號卷三，第49頁），量處如主文所示之刑，以
    示懲儆。
四、扣案如事實欄一㈦所載之物，非違禁物，且無證據證明為被
    告所有，或被告有事實上之處分權，爰均不予宣告沒收（最
    高法院107年度台上字第1109號判決意旨參照）；又如事實
    欄一㈥所載同案被告己○○所獲之犯罪所得，無積極證據可認
    被告獲有該等犯罪利得之分配，且無積極證據足認被告因本
    案分得其他不法利得，是亦不予宣告沒收（最高法院105年
    度台上字第1984號判決意旨參照）；至被告本案用以聯繫之
    行動電話（暨所附門號0000-000000號SIM卡），未據扣案，
    且無證據證明現仍存在，又本身價值低微，單獨存在亦不具
    刑法上之非難性，倘予追徵，除另開啟刑事執行程序外，對
    於被告犯罪行為之不法、罪責評價並無影響，就沒收制度所
    欲達成之社會防衛目的亦無助益，欠缺刑法上重要性，無沒
    收或追徵之必要，爰依刑法第38條之2第2項規定，不予宣告
    沒收或追徵，附此敘明。 　　　　　　　
據上論斷，應依刑事訴訟法第299條第1項前段，判決如主文。
本案經檢察官戊○○提起公訴，檢察官劉建良、施韋銘、高玉奇到
庭執行職務。
中　　華　　民　　國　　111 　年　　8 　　月　　9 　　日
                  刑事第十一庭  審判長法  官  潘政宏
                                      法  官  蔡旻穎
                                      法  官  翁健剛
以上正本證明與原本無異。
如不服本判決應於收受判決後20日內向本院提出上訴書狀，並應
敘述具體理由。其未敘述上訴理由者，應於上訴期間屆滿後20日
內向本院補提理由書(均須按他造當事人之人數附繕本)「切勿逕
送上級法院」。 
　　　　　　　　　　　　　　　        書記官　鄭雨涵
中　　華　　民　　國　　111 　年　　8 　　月　　10　　日
本案論罪科刑法條：103年6月18日修正公布之刑法第347條
意圖勒贖而擄人者，處無期徒刑或七年以上有期徒刑。
因而致人於死者，處死刑、無期徒刑或十二年以上有期徒刑；致
重傷者，處無期徒刑或十年以上有期徒刑。
第一項之未遂犯罰之。
預備犯第一項之罪者，處二年以下有期徒刑。
犯第一項之罪，未經取贖而釋放被害人者，減輕其刑；取贖後而
釋放被害人者，得減輕其刑。
附件：93年8月4日本案通聯情形
編號 時間 發話 受話 時間 ① 4時59分46（49）秒 己○○ 0000-000000 丙○○ 0000-000000 37秒 ② 5時33分40（43）秒 己○○ 0000-000000 丙○○ 0000-000000 30秒 ③ 5時34分35秒 丙○○ 0000-000000 丁○○ 0000-000000 9秒 ④ 5時49分31秒 丁○○ 0000-000000 丙○○ 0000-000000 6秒 ⑤ 5時52分5（8）秒 己○○ 0000-000000 丙○○ 0000-000000 20秒 ⑥ 6時8分56（59）秒 己○○ 0000-000000 丙○○ 0000-000000 12秒 ⑦ 7時許 己○○等人擄獲甲○○。   ⑧ 8時18分52秒 己○○ 0000-000000 丁○○ 0000-000000 0秒 ⑨ 9時23分47秒起至 12時30分 己○○以行動電話0000-000000號多次聯繫乙○○，雙方談妥贖金500萬元；乙○○報警並於當日12時30分許製作警詢筆錄。   ⑩ 12時57分23秒 丙○○ 0000-000000 丁○○ 0000-000000 34秒 ⑪ 13時2分2秒 己○○以行動電話0000-000000號聯繫乙○○。   ⑫ 13時3分19秒 丙○○ 0000-000000 丁○○ 0000-000000 7秒 ⑬ 13時14分52秒起至 14時16分16秒 己○○以行動電話0000-000000號聯繫乙○○。   ⑭ 14時21分39（42）秒 己○○ 0000-000000 丙○○ 0000-000000 4秒 ⑮ 14時28分58秒起至 14時31分37秒 己○○以行動電話0000-000000號聯繫乙○○。   ⑯ 14時39分16秒 己○○以行動電話0000-000000號聯繫乙○○，商談取款地點。   ⑰ 14時41分22秒    ⑱ 14時49分6秒    ⑲ 15時11分35秒 丙○○ 0000-000000 丁○○ 0000-000000 29秒 ⑳ 15時17分23秒 丙○○ 0000-000000 丁○○ 0000-000000 33秒 ㉑ 15時21分34秒 己○○以行動電話0000-000000號聯繫乙○○，商談取款地點。   ㉒ 15時47分50秒 丁○○ 0000-000000 丙○○ 0000-000000 0秒 ㉓ 15時47分57秒 己○○以行動電話0000-000000號聯繫乙○○，商談取款地點。   ㉔ 15時48分31秒 丁○○ 0000-000000 丙○○ 0000-000000 0秒 ㉕ 15時50分58秒 丙○○ 0000-000000 丁○○ 0000-000000 22秒 ㉖ 15時58分44秒 丙○○ 0000-000000 丁○○ 0000-000000 0秒 ㉗ 15時59分21秒 丁○○ 0000-000000 丙○○ 0000-000000 37秒 ㉘ 16時3分37秒 己○○以行動電話0000-000000號聯繫乙○○，商談取款地點。   ㉙ 16時41分25（28）秒 丙○○ 0000-000000 己○○ 0000-000000 22秒 ㉚ 16時46分31秒 己○○以行動電話0000-000000號聯繫乙○○，商談取款地點。   ㉛ 16時51分3（6）秒 丙○○ 0000-000000 己○○ 0000-000000 8秒 ㉜ 16時53分31（34）秒 丙○○ 0000-000000 己○○ 0000-000000 28秒 ㉝ 16時56分35（38）秒 丙○○ 0000-000000 己○○ 0000-000000 14秒 ㉞ 16時58分49（52）秒 己○○ 0000-000000 丙○○ 0000-000000 14秒 ㉟ 17時7分6（9）秒 丙○○ 0000-000000 己○○ 0000-000000 14秒 ㊱ 17時17分56（59）秒 丙○○ 0000-000000 己○○ 0000-000000 95秒 ㊲ 17時26分46（49）秒 己○○ 0000-000000 丙○○ 0000-000000 10秒 ㊳ 17時29分46（49）秒 己○○ 0000-000000 丙○○ 0000-000000 8秒 ㊴ 17時46分28秒 丙○○ 0000-000000 丁○○ 0000-000000 29秒 ㊵ 18時5分34秒 乙○○經家人告知甲○○（於18時許獲釋）於獲釋後已與家人聯繫。   ㊶ 18時9分（3秒） 己○○ 0000-000000 丙○○ 0000-000000 13秒 ㊷ 18時9分32秒 丙○○ 0000-000000 丁○○ 0000-000000 0秒 ㊸ 18時9分43秒 丙○○ 0000-000000 丁○○ 0000-000000 0秒 ㊹ 18時9分54秒 丙○○ 0000-000000 丁○○ 0000-000000 0秒 ㊺ 18時10分3秒 丁○○ 0000-000000 丙○○ 0000-000000 0秒 ㊻ 18時10分5秒 丙○○ 0000-000000 丁○○ 0000-000000 0秒 ㊼ 18時10分30秒 丙○○ 0000-000000 丁○○ 0000-000000 13秒 ㊽ 18時42分26秒 己○○以行動電話0000-000000號聯繫乙○○，告知乙○○其已將甲○○釋放，並告知其等本件消息來源為乙○○內部人員，乙○○可查詢行動電話0000-000000號（即丙○○所持用）即知。   ㊾ 18時47分15秒 己○○ 0000-000000 丁○○ 0000-000000 55秒 ㊿ 19時15分11秒 己○○以行動電話0000-000000號聯繫乙○○，告知乙○○持有大顆鑽戒典當之人，即為其等本件消息來源者。    19時30分9秒 己○○以行動電話0000-000000號聯繫乙○○，向乙○○「商借」50萬元。    19時44分2秒 己○○ 0000-000000 丁○○ 0000-000000 0秒  19時44分16秒 丁○○ 0000-000000 己○○ 0000-000000 0秒  19時44分28秒 丁○○ 0000-000000 己○○ 0000-000000 0秒  19時51分33秒 丁○○ 0000-000000 丙○○ 0000-000000 11秒  21時13分47秒 己○○以行動電話0000-000000號聯繫乙○○，確認取款地點等取款事宜。    21時31分3秒 己○○ 0000-000000 丁○○ 0000-000000 43秒